【裁判字號】    88,簡上,100
【裁判日期】    890112
【裁判案由】    違反水污染防治法
【裁判全文】
台灣彰化地方法院刑事判決                        八十八年度簡上字第一號
    上  訴  人
    即  被  告  甲  ○  ○
右列上訴人因違反水污染防治法案件，不服本院八十八年度彰簡字第五四二號中華民
國八十八年十月十三日第一審判決（聲請案號：八十八年度偵字第七一一二號），提
起上訴，本院管轄之第二審合議庭判決如左：
    主      文
原判決撤銷。
甲○○無罪。
    理      由
一、聲請簡易判決處刑意旨略以：被告甲○○係順詠五金企業股份有限公司（以下簡
    稱順詠公司）之負責人，為水污染防治法所定之之事業負責人，順詠公司曾於民
    國八十八年六月八日因違反水污染防治法，經主管機關彰化縣政府以彰府環三字
    第一００三九七號函及編號第五七五六號處分書命令停工，詎順詠公司竟未遵行
    該停工命令，未待主管機關准予復工即自行復工，再經彰化縣環境保護局於同年
    六月二十八日現場稽查發現該公司仍在作業中，因認被告涉有水污染防治法第三
    十六條第一項之罪嫌。
二、訊之被告固坦承於右開時地，因違反水污染防治法，經主管機關處分命令停工，
    又經查獲自行復工等情不諱；然辯稱：其於八十八年五月六日被查獲時，係因不
    慎滲漏污水，並非有意排放，原命令停工之處分顯然過重，業經提起訴願，經台
    灣省政府撤銷原處分，且同年六月二十八日僅在試而已等語。經查檢察官聲請
    簡易判決處刑意旨認被告涉有前開犯行，無非以卷附彰化縣政府八十八年六月八
    日彰府環三字第一００三九七號函，並所附編號第五七五六號處分書，已對被告
    之順詠公司為停工命令之處分，被告再自行復工，又有水污染稽查紀錄在卷可憑
    為論據。
三、惟查本件順詠公司因被指違反水污染防治法，經彰化縣政府為前開停工命令之處
    分後，於法定期間，向台灣省政府提起訴願，業經台灣省政府於八十八年十一月
    二日以八八府訴字第一六一００一號訴願決定書，將原處分撤銷，並命原處分機
    關另為適法之處分，有訴願決定書影本在卷可按。即彰化縣政府於八十八年十二
    月十六日亦以八八彰府環三字第二二五一三０號函，撤銷前開停工命令之處分，
    有該函在卷可稽。是該停工命令之處分，已因事後之撤銷而失其效力，則被告縱
    有自行復工之行為，亦不能認有何違反水污染防治法第三十六條第一項之犯行。
    此外，復查無任何積極證據足證被告有被訴之犯行，即不能證明其犯罪，自應為
    無罪之諭知。原判決未及審酌前開行政處分業經撤銷之事實，即為被告有罪之判
    決，自有違誤。上訴意旨以：原審認事用法尚有違誤，求為撤銷改判，為有理由
    ，自應由本院撤銷改判如主文所示。
據上論結，應依刑事訴訟法第四百五十五條之一第一項、第三項、第三百六十九條第
一項前段、第三百六十四條、第三百零一條第一項，判決如主文。
中      華      民      國    八十九    年      一      月     十二     日
                                        審判長法官  邱  顯  祥
                                        法      官  林  欽  章
                                        法      官  王  鏡  明
右正本證明與原本無異。
本件不得上訴
                                        法院書記官  簡  茂  村
中      華      民      國    八十九    年      一      月     十五     日


司法院資訊處製作；財團法人民間司法改革基金會備份。
